【裁判字號】    98,審訴,882
【裁判日期】    980420
【裁判案由】    毒品危害防制條例
【裁判全文】
臺灣高雄地方法院刑事判決             98年度審訴字第882號
公  訴  人  臺灣高雄地方法院檢察署檢察官
被      告  甲○○
上列被告因違反毒品危害防制條例案件，經檢察官提起公訴（98
年度毒偵字第1041號），嗣因被告就被訴事實為有罪陳述，經本
院告知簡式審判程序意旨，並聽取公訴人及被告之意見後，本院
合議庭裁定由受命法官獨任依簡式審判程序審理，判決如下：
    主  文
甲○○施用第一級毒品，累犯，處有期徒刑壹年，扣案第一級毒
品海洛因壹包（檢驗前淨重零點壹公克、檢驗後淨重零點壹
貳公克）沒收銷燬之。
    事  實
一、甲○○前因施用毒品案件，經本院89年度毒聲字第1273號裁
    定送觀察、勒戒後，認有繼續施用毒品傾向，遂以89年度毒
    聲字第2045號裁定令入戒治處所施以強制戒治，再以89年度
    毒聲字第6586號裁定停止戒治，於民國89年9 月11日予以釋
    放（指揮書執畢日期為90年3 月7 日），因停止戒治期滿未
    經撤銷而視為執行完畢，另由台灣高雄地方法院檢察署檢察
    官以90年度戒毒偵字第379 號為不起訴處分。又於91年間同
    因施用毒品，經本院91年度訴字第3549號判決判處有期徒刑
    10月確定。其後於94、95年間再因施用毒品、竊盜等案件，
    經法院分別判處有期徒刑1 年5 月、3 月及5 月確定，復經
    裁定減刑且定應執行有期徒刑1 年；又更犯施用毒品案件，
    由本院以95年度訴字第3196號判決判處有期徒刑8 月確定，
    嗣經裁定減為有期徒刑4 月，再接續上述有期徒刑1 年而為
    執行，於96年10月31日縮刑期滿執行完畢。詎其猶不知悛悔
    ，竟基於施用第一級毒品海洛因之犯意，於98年1 月18日18
    時許，在其位於高雄縣燕巢鄉○○路175 巷2 號8 樓之4 住
    處，以將海洛因摻入香菸點燃吸食之方式，非法施用第一級
    毒品海洛因1 次，嗣於同年月22日12時20分許，在高雄縣鳳
    山市○○路、五甲一路口遭警盤檢查獲，並徵得其同意後採
    尿送驗，進而查悉上情，另扣得其所有第一級毒品海洛因1
    包（檢驗前淨重0.133 公克、檢驗後淨重0.123 公克）。
二、案經高雄市政府警察局新興分局報請台灣高雄地方法院檢察
    署檢察官偵查起訴。
    理  由
一、被告甲○○係違反毒品危害防制條例第10條第1 項施用第一
    級毒品罪，其法定刑為死刑、無期徒刑、最輕本刑為3 年以
    上有期徒刑以外之罪，於準備程序進行中被告就被訴事實為
    有罪陳述，由受命法官告知簡式審判程序要旨並聽取其與公
    訴人之意見，經被告同意適用簡式審判程序後，本院亦認無
    不得或不宜改依簡式審判程序進行之處，爰依刑事訴訟法第
    273 條之1 第1 項、第284 條之1 規定，本院合議庭裁定由
    受命法官獨任進行簡式審判程序，合先敘明。
二、上揭事實，業有濫用藥物尿液檢體監管紀錄表暨高雄市立凱
    旋醫院98年2 月18日濫用藥物尿液檢驗報告各1 件在卷可稽
    ，另扣得被告所有第一級毒品海洛因1 包可資憑佐。又前開
    毒品送請鑑定結果確含有第一級毒品海洛因成分（檢驗前淨
    重0.133 公克、檢驗後淨重0.123 公克），亦有卷附高雄市
    立凱旋醫院濫用藥物成品檢驗鑑定書1 紙可參，復據被告於
    本院審理中坦認上情不諱，足徵其自白核與事實相符，堪予
    採信。另查，被告前因施用毒品案件，經法院裁定送觀察、
    勒戒後，認有繼續施用毒品傾向，遂以裁定令入戒治處所施
    以強制戒治，再以裁定停止戒治，於89年9 月11日予以釋放
    （指揮書執畢日期為90年3 月7 日），因停止戒治期滿未經
    撤銷而視為執行完畢，另由台灣高雄地方法院檢察署檢察官
    以90年度戒毒偵字第379 號為不起訴處分；又於91年間同因
    施用毒品，經本院91年度訴字第3549號判決判處有期徒刑10
    月確定在案等情，有台灣高等法院被告前案紀錄表1 份附卷
    可參，足認被告確於前開強制戒治執行完畢釋放後，5 年內
    更犯毒品危害防制條例第10條施用毒品罪。職是，本件事證
    明確，被告前揭犯行洵堪認定，應依法論科。
三、查海洛因係毒品危害防制條例第2 條第2 項第1 款所定第一
    級毒品，依法不得持有、施用及販賣。核被告甲○○所為，
    係違反毒品危害防制條例第10條第1 項施用第一級毒品罪。
    其施用第一級毒品海洛因前、後持有海洛因之低度行為，俱
    應為施用之高度行為所吸收，均不另論罪。又被告前因施用
    毒品、竊盜等案件，各經法院判決有罪確定，於96年10月31
    日縮刑期滿執行完畢一節，業如前述，並有前開台灣高等法
    院被告前案紀錄表附卷足憑，是其前受有期徒刑執行完畢後
    、5 年內故意再犯有期徒刑以上之本罪，應論以累犯並加重
    其刑。爰審酌被告前因施用毒品案件，迭經施以觀察勒戒、
    強制戒治及法院科刑判決後，竟再為本件犯行，足見其惡習
    已深，且戒絕毒癮之意志不堅，未能體悟施用毒品對自己、
    家人造成之傷害及社會之負擔，自屬可議；惟念其犯後態度
    良好，並能坦承犯行及施用毒品本質上係屬戕害自身健康之
    行為，尚未直接危害他人，反社會性程度應屬較低等一切情
    狀，量處如主文所示之刑，以資懲儆。此外，扣案第一級毒
    品海洛因1 包（檢驗前淨重0.133 公克、檢驗後淨重0.123
    公克）係查獲之毒品，且該包裝袋與其內毒品業已無法析離
    ，應將之同視為第一級毒品無訛，從而不問屬於犯人與否，
    爰依毒品危害防制條例第18條第1 項前段規定諭知沒收銷燬
    ，併予敘明。
據上論斷，應依刑事訴訟法第273 條之1 第1 項、第299 條第1
項前段，毒品危害防制條例第10條第1 項、第18條第1 項前段，
刑法第11條、第47條第1 項，判決如主文。
中    華    民    國    98    年    4     月    20    日
                  刑事第十庭  法  官    陳明呈
以上正本證明與原本無異。
如不服本判決應於收受送達後10日內向本院提出上訴書狀，並應
敘述具體理由；如未敘述上訴理由者，應於上訴期間屆滿後20日
內向本院補提理由書（均須按他造當事人之人數附繕本）「切勿
逕送上級法院」。
中    華    民    國    98    年    4     月    20    日
                              書記官    張琇晴
附錄本判決論罪科刑之法條：
毒品危害防制條例第10條
施用第一級毒品者，處6 月以上5 年以下有期徒刑。
施用第二級毒品者，處3 年以下有期徒刑。


司法院資訊處製作；財團法人民間司法改革基金會備份。
